【裁判字號】    98,交聲,788
【裁判日期】    980706
【裁判案由】    聲明異議
【裁判全文】
臺灣彰化地方法院交通事件裁定         98年度交聲字第788號
移送機關    交通部公路總局臺中區監理所彰化監理站
異議人即
受處分人    甲○○○
上列受處分人因違反道路交通管理處罰條例案件，對於交通部公
路總局臺中區監理所彰化監理站民國九十八年六月八日所為之裁
決（彰監四字第裁六四－ＩＡ0000000號），聲明異議，
本院裁定如下：
    主    文
異議駁回。
    理    由
一、按汽車駕駛人，行車速度，超過規定之最高時速，或低於規
    定之最低時速，除有第四十三條第一項第二款情形外，處一
    千二百元以上二千四百元以下罰鍰；汽車駕駛人有第四十條
    情形，除依原規定條款處罰鍰外，並予記違規點數一點，道
    路交通管理處罰條例第四十條及第六十三條第一項第一款分
    別定有明文。
二、原處分意旨略以：異議人即受處分人甲○○○於民國九十八
    年四月二十五日二十三時五十五分許，駕駛所有車牌號碼七
    三五０－ＵＤ號自用小客車，行經臺一線二百點四公里處，
    有「汽車駕駛人行車速度，超過規定之最高時速二十公里以
    上四十公里以下」之違規行為，為警掣單舉發，並經原處分
    機關裁處受處分人新臺幣一千八百元，並記違規點數一點，
    於法並無不合等語。
三、聲明異議意旨略以：受處分人對於上述時間，駕駛前開車輛
    行經臺一線二百點四公里處，並不爭執，然表示伊開內側車
    道，遭他人未開大燈、尾燈之車輛從外側車道超車，致只拍
    到伊所駕駛車輛之模糊影像，不服原處分機關所為之裁罰，
    爰依法聲明異議等語。
四、經查：
（一）受處分人於上開時、地，駕駛其所有之車牌號碼七三五０
      －ＵＤ號自小客車，行經臺一線二百點四公里處，經雷達
      測速儀器測得「限速七十公里、經測速時速九十五公里、
      超速二十五公里、二十以上未滿四十公里」之違規事實，
      為彰化縣警察局依違反道路交通管理處罰條例第四十條之
      規定逕行舉發，此有九十八年五月七日彰縣警交字第ＩＡ
      0000000號舉發違反道路交通管理事件通知單、交
      通部公路總局臺中區監理所彰化監理站九十八年六月八日
      彰監四字第裁六四－ＩＡ0000000號違反道路交通
      管理事件裁決書各一紙在卷可稽（參本院九十八年度交聲
      字第七八八號卷第六頁、第八頁），先予敘明。
（二）受處分人辯稱伊開內側車道，遭他人未開大燈、尾燈之車
      輛從外側車道超車，致只拍到伊所駕駛車輛之模糊影像云
      云。惟本件受處分人係在臺一線北上二百點四公里處為移
      動式雷達測速儀器採證相片舉發，該採證相片下方資料欄
      第一行顯示違規日期、違規案號、偵測（拍攝）方向：車
      尾、速限七十公里，第二行顯示違規時間...、及車號七
      三五０－ＵＤ號當時所行駛時速為九十五公里行進中，超
      速二十五公里，且採證相片上並無顯示受處分人所述「後
      方車快速從外側超車」之情，此有彰化縣警察局九十八年
      六月一日彰警交字第０九八００二八五四六號函一份、雷
      達測速照相一紙附卷可憑（參本院九十八年度交聲字第七
      八八號卷第九頁、第十五頁），是以，受處分人僅係空言
      指述為他車輛之違規，伊並無違規行為等語，然並未就其
      所主張提出相關證據以供調查，上開所辯，顯不足採。
（三）綜上所述，受處分人確有於上開時、地，駕駛其所有之車
      牌號碼七三五０－ＵＤ號自小客車，有「汽車駕駛人行車
      速度，超過規定之最高時速二十公里以上四十公里以下」
      之違規行為，原處分機關依前揭道路交通管理處罰條例第
      四十條規定裁處受處分人罰鍰新臺幣一千八百元，並計違
      規點數一點，於法並無不合。受處分人之異議為無理由，
      應予駁回。
據上論斷，應依道路交通管理處罰條例第八十七條第二項、道路
交通案件處理辦法第十九條，裁定如主文。
中    華    民    國    98    年    7     月    6     日
                  交通法庭法  官  陳秋錦
以上正本證明與原本無異。
如不服本裁定，應於裁定送達後5日內，向本院提出抗告狀 (須
附繕本)。
中    華    民    國    98    年    7     月    6     日
                          書記官  張清秀


司法院資訊處製作；財團法人民間司法改革基金會備份。
